【裁判字號】    90,沙簡上,446
【裁判日期】    901226
【裁判案由】    家庭暴力防治法之傷害
【裁判全文】
臺灣臺中地方法院刑事判決                        九十年度沙簡上字第四四六號
    上  訴  人  台灣台中地方法院檢察署檢察官
    被      告  甲○○
右上訴人因家庭暴力之傷害案件，不服本院沙鹿簡易庭九十年度沙簡字第五三八號中
華民國九十年十月二十二日第一審簡易判決（聲請案號：臺灣臺中地方法院檢察署九
十年度偵字第一七０九八號）提起上訴，本院管轄之第二審合議庭判決如左：
    主  文
原判決撤銷。
甲○○連續傷害人之身體，處罰金貳仟元，如易服勞役，以佰元折算壹日。
    事  實
一、甲○○與乙○○○為夫妻關係，二人具有家庭暴力防治法第三條第一款所定之家
    庭成員關係。緣於甲○○與其妻乙○○○，或因家庭費用或因甲○○感情因素等
    問題，時而發生爭吵，致二人平日感情不睦，詎甲○○於遇乙○○○與之爭吵時
    即基於普通傷害之概括犯意，先於民國（下同）九十年四月三十日凌晨一時許，
    在台中縣沙鹿鎮樂群新莊七八號乙○○○之住處，因甲○○遲歸，而與乙○○○
  發生推擠，甲○○即進而動手毆打乙○○○，致乙○○○受有右前臂紅腫七乘三
    公分之傷害。復於九十年七月十六日晚間七時許，在台中縣沙鹿鎮樂群新莊七號
    門口前，甲○○又與乙○○○發生爭執，又出手毆打乙○○○，致乙○○○受有
    左前臂挫傷二乘一公分之傷害。
二、案經乙○○○訴請臺灣臺中地方法院檢察署檢察官偵查後聲請簡易判決處刑。
    理  由
一、右揭事實，業據被告甲○○於本院審理時供承不諱，核與告訴人乙○○○於警訊
    及偵審中指訴之情節大致相符，而告訴人亦因此而受有如事實欄所示之傷害，亦
    有沙鹿童綜合醫院診斷證明書二紙在卷可參，被告自白核與事實相符，應堪採信
    。本件事證已明，被告上開犯行堪以認定。
二、核被告甲○○所為，係犯刑法第二百七十七條第一項及家庭暴力防治法第二條第
    二項之家庭暴力傷害罪。被告先後二次犯行，時間緊接，犯罪構成要件相同，顯
    係基於概括之犯意反覆為之，為連續犯，應依刑法第五十六條之規定論以一罪，
    並加重其刑。原審認被告係連續犯刑法第二百七十七條第一項之傷害罪，判處被
    告罰金壹仟元，如易服勞役，以三百元折算壹日，固屬卓見。然查：（一）本件
    被告二次犯罪時間，分別係於九十年四月三十日凌晨一時許及九十年七月十六日
    晚間七時許，原審未及審認，而且被告二次犯罪地點分別為告訴人住處及台中縣
    沙鹿鎮樂群新莊七號，已據被告及告訴人於警訊中陳述明確，原審誤認均在告訴
    人之住處，尚有疏漏。（二）本件告訴人於九十年四月三十日受傷之情形為右前
    臂紅腫七乘三公分之傷害，而九十年七月十六日受傷之情形為左前臂挫傷二乘一
    公分之傷害。然公訴人竟將二者倒置，原審未予更正，逕行引用，致告訴人受傷
    情形核與事實不符，亦有未洽。上訴意旨雖未指摘上述之瑕庛，然原審既有上述
    之瑕疵，已無法維持，應由本院另為撤銷改判，又本件被告係基於概括犯意傷害
    告訴人，雖傷勢不重，然前後二次為之，不但對告訴人造成身心傷害，更使其等
    二人之家庭和諧陷於不穩定，較難平復，是上訴人認原審量刑過輕，應屬有據，
    其上訴為有理由，爰由本院合議庭依法撤銷原判決，並審酌告訴人之傷勢並非甚
    為嚴重，其犯罪所生之危害不大，及其犯罪後之態度等一切情狀，量處如主文所
    示之刑，並諭知易服勞役之折算標準。
據上論斷，應依刑事訴訟法第四百五十五條之一第三項、第三百六十九條第一項前段
、第三百六十四條、第二百九十九條第一項前段，家庭暴力防治法第二條第二項，刑
法第五十六條、第二百七十七條第一項、第四十一條第一項前段，罰金罰鍰提高標準
條例第一條前段、第二條，判決如主文。
中      華       民       國     九十    年    十二    月    二十六     日
                              臺灣臺中地方法院刑事第一庭
                                    審判長法  官   林  清  鈞
                                          法  官   郭  德  進
                                          法  官   吳  進  發
右正本證明與原本無異。
不得上訴。
                                          書記官
中      華       民       國     九十    年    十二    月    二十六     日


司法院資訊處製作；財團法人民間司法改革基金會備份。
